【裁判字號】    98,審訴,2752
【裁判日期】    980831
【裁判案由】    毒品危害防制條例
【裁判全文】
臺灣高雄地方法院刑事判決            98年度審訴字第1824號
公  訴  人  臺灣高雄地方法院檢察署檢察官
被      告  甲○○
上列被告因毒品危害防制條例案件，經檢察官提起公訴（98年度
毒偵字第1732號、第2028號、第2968號），本院改依簡式審判程
序審理，判決如下：
    主  文
甲○○施用第一級毒品，累犯，處有期徒刑玖月，扣案如附表編
號1 至3 所示之物沒收；又施用第二級毒品，累犯，處有期徒刑
伍月；又施用第一級毒品，累犯，處有期徒刑玖月；又施用第二
級毒品，累犯，處有期徒刑伍月，扣案如附表編號4 所示之物，
沒收銷燬之；又施用第一級毒品，累犯，處有期徒刑玖月，扣案
如附表編號5 所示之物，沒收銷燬之。應執行有期徒刑貳年陸月
，扣案如附表編號4 、5 所示之物，沒收銷燬之，扣案如附表編
號1 至3 所示之物沒收。
    事  實
一、甲○○曾因施用毒品案件，經本院以91年度毒聲字第6042號
    裁定送觀察、勒戒後，認有繼續施用毒品傾向，而由本院以
    91年度毒聲字第7271號裁定令入戒治處所施以強制戒治，復
    經本院以92年度毒聲字第2132號裁定停止戒治，於民國92年
    4 月22日釋放出戒治處所，而於92年10月15日戒治期滿執行
    完畢。嗣其於前開強制戒治執行完畢釋放後5 年內，再犯施
    用毒品案件，經本院以94年度訴字第3166號判決，判處有期
    徒刑10月確定，另因詐欺案件，經本院以95年度簡字第1137
    號判決，判處有期徒刑4 月確定，並經本院以95年度聲字第
    2990號裁定，就上開2 案定應執行刑為有期徒刑1 年，復因
    毒品危害防制條例案件，經本院以95年度訴字第635 號判決
    ，判處有期徒刑10月、3 月，應執行有期徒刑1 年確定，嗣
    該案經本院以96年度聲減字第2384號裁定予以減刑，並定應
    執行刑為有期徒刑6 月，入監服刑後，於96年9 月30日執行
    完畢。詎其仍不知戒絕毒癮，明知海洛因及甲基安非他命，
    分別經公告列為毒品危害防制條例第2 條第2 項第1 款之第
    一級毒品及同條項第2 款之第二級毒品，不得非法持有、施
    用，猶基於施用第一級毒品海洛因及第二級毒品甲基安非他
    命之犯意，於98年2 月22日夜間8 時許，在其位於高雄縣鳳
    山市○○路○段107 號2 樓之居所，以將第一級毒品海洛因
    加水置於針筒內注射手臂血管之方式，施用第一級毒品海洛
    因1 次，另於98年2 月23日下午4 時35分許回溯24小時內之
    某時點，同在其上開居所，以將第二級毒品甲基安非他命置
    於玻璃吸食器內燒烤吸食之方式，施用第二級毒品甲基安非
    他命1 次，嗣於98年2 月23日下午3 時40分許，警方人員接
    獲報案稱有人在高雄縣鳳山市○○路○段107 號2 樓內施用
    毒品，因而至該處查緝，並扣得甲○○所有之如附表編號1
    至3 所示之物，復採其尿液送檢，發現呈嗎啡及甲基安非他
    命陽性反應，始悉上情。又其另基於施用第一級毒品海洛因
    及第二級毒品甲基安非他命之犯意，於98年3 月13日下午3
    時30分許回溯24小時內之某時，在其上開居所，以將第一級
    毒品海洛因加水置於針筒內注射手臂血管之方式，施用第一
    級毒品海洛因1 次，另於98年3 月12日夜間9 時許，在其上
    開居所，以將第二級毒品甲基安非他命置於玻璃吸食器內燒
    烤吸食之方式，施用第二級毒品甲基安非他命1 次，嗣於98
    年3 月13日下午2 時30分許，甲○○在其上開居所前，因形
    跡可疑為警盤查，並經警扣得其所有之如附表編號4 所示之
    物，復採其尿液送檢，發現呈嗎啡及甲基安非他命陽性反應
    ，始悉上情。又其另基於施用第一級毒品海洛因之犯意，於
    98年5 月6 日夜間8 時20分許，在其上開居所，以將第一級
    毒品海洛因加水置於針筒內注射手臂血管之方式，施用第一
    級毒品海洛因1 次，嗣於98年5 月7 日下午2 時55分許，其
    行經高雄縣鳳山市○○街50號前，因形跡可疑為警盤查，並
    經警扣得其所有之如附表編號5 所示之物，復採其尿液送檢
    ，發現呈嗎啡陽性反應，始悉上情。
二、案經高雄縣政府警察局鳳山分局報請臺灣高雄地方法院檢察
    署檢察官偵查起訴。
    理  由
一、按本件被告甲○○所犯係死刑、無期徒刑、最輕本刑為3 年
    以上有期徒刑以外之罪，其於準備程序就前揭被訴事實為有
    罪之陳述，經受命法官告知簡式審判程序之旨，並聽取其與
    公訴人意見後，本院認無不得或不宜改依簡式審判程序進行
    之處，爰依刑事訴訟法第273 條之1 第1 項、第284 條之1
    ，裁定本件由受命法官獨任進行簡式審判程序，合先敘明。
二、前揭犯罪事實，業據被告於本院審理中坦承不諱，且其前開
    3 次採集尿液送檢之檢驗結果，均呈施用第一級毒品海洛因
    後所會產生之嗎啡陽性反應，而其中前2 次之採尿檢驗結果
    ，並呈施用第二級毒品甲基安非他命後所會產生之甲基安非
    他命陽性反應，有臺灣檢驗科技股份有限公司98年3 月18日
    KＺ000000000000號、98年4 月1 日KＺ000000000000號、98年
    5 月19日KＺ000000000000號濫用藥物尿液檢驗報告在卷可稽
    ，而扣案如附表編號4 、5 所示物品，經送鑑定結果，確分
    別係第二級毒品甲基安非他命1 包（驗後淨重0.099 公克）
    及第一級毒品海洛因1 包（驗後淨重0.064 公克），有高雄
    醫學大學附設中和紀念醫院98年6 月23日檢驗報告、高雄市
    立凱旋醫院98年5 月31日高市凱醫驗字第10151 號濫用藥物
    成品檢驗鑑定書附卷可佐（上開被告以外之人於審判外所為
    之書面陳述，因本件已改行簡式審判程序，依刑事訴訟法第
    15 9條第2 項之規定，應具有證據能力），此外，復有如附
    表編號1 至3 所示之物扣案足憑，則被告前開自白顯與事實
    相符，堪以採信，本件事證明確，被告前開犯行，堪以認定
    。另被告曾因施用毒品案件，經本院以91年度毒聲字第6042
    號裁定送觀察、勒戒後，認有繼續施用毒品傾向，而由本院
    以91年度毒聲字第7271號裁定令入戒治處所施以強制戒治，
    復經本院以92年度毒聲字第2132號裁定停止戒治，於92年4
    月22日釋放出戒治處所，而於92年10月15日戒治期滿執行完
    畢。嗣其於前開強制戒治執行完畢釋放後5 年內，再犯施用
    毒品案件，經本院以94年度訴字第3166號判決，判處有期徒
    刑10月確定等情，有臺灣高等法院被告前案紀錄表在卷可憑
    。而被告前開施用毒品犯行，雖係在其上揭強制戒治執行完
    畢釋放5 年後所為，然期間其既再度因施用毒品案件而經論
    罪科刑，顯見其再犯率甚高，原實施之觀察、勒戒及強制戒
    治已無法收其實效，自無再經該程序之必要，而應逕予追訴
    處罰（最高法院95年第7 次刑事庭會議決議參照）。
三、按海洛因及甲基安非他命，分別係毒品危害防制條例第2 條
    第2 項第1 款所稱之第一級毒品及同條項第2 款所稱之第二
    級毒品，故核被告所為，係犯該條例第10條第1 項之施用第
    一級毒品罪及同條第2 項之施用第二級毒品罪。被告持有第
    一級毒品海洛因及第二級毒品甲基安非他命後，進而施用，
    其持有之低度行為均應為施用之高度行為所吸收，不另論罪
    。又被告所犯上開5 罪間，犯意各別、行為互殊，觸犯構成
    要件相異之罪名，自應分論併罰。被告有上述之前科紀錄乙
    情，有臺灣高等法院被告前案紀錄表在卷可稽，其受有期徒
    刑執行完畢，5 年內故意再犯本件最重本刑為有期徒刑以上
    之5 罪，為累犯，均應依刑法第47條第1 項規定加重其刑。
    爰審酌被告經強制戒治後，尚未能戒絕毒癮，足證前開保安
    處分措施實難矯治其惡性，惟念其犯後坦承罪行，態度良好
    ，而所犯係自戕行為，尚未對他人造成實害，復參以其先前
    因施用毒品案件遭論罪科刑之次數等一切情狀，分別量處如
    主文所示之刑，並定應執行之刑，以資懲儆。扣案如附表編
    號4 、5 之物，分別為第二級毒品甲基安非他命、第一級毒
    品海洛因之事實，業如前述，應依毒品危害防制條例第18條
    第1 項前段之規定，諭知沒收銷燬之；至於鑑識耗損之毒品
    ，既已滅失，爰不再行諭知沒收銷燬，併此敘明。扣案如附
    表編號1 至3 所示之物，係被告所有、供其為上開98年2 月
    22日施用第一級毒品犯行所用之物，業據被告於本院審理中
    供承在卷，爰依刑法第38條第1 項第2 款規定，併予宣告沒
    收。至檢察官當庭對被告本件犯行，予以具體求處有期徒刑
    10月（施用第一級毒品罪部分）、5 月（施用第二級毒品罪
    部分），經本院審酌上情，認以量處如主文所示之刑為適當
    ，檢察官就被告施用第一級毒品犯行部分，求處之刑尚嫌過
    重，附此敘明。
據上論斷，應依刑事訴訟法第273 條之1 第1 項、第284 條之1
、第299 條第1 項前段，毒品危害防制條例第10條第1 項、第2
項、第18條第1 項前段，刑法第11條、第47條第1 項、第38條第
1 項第2 款、第51條第5 款，判決如主文。
本案經檢察官陳麗琇到庭執行職務。
中    華    民    國    98    年    8     月    31    日
                  刑事第十庭    法  官  陳君杰
以上正本證明與原本無異。
如不服本判決應於收受判決後10日內向本院提出上訴書狀，並應
敘述具體理由。其未敘述上訴理由者，應於上訴期間屆滿後20日
內向本院補提理由書(均須按他造當事人之人數附繕本)「切勿逕
送上級法院」。
中    華    民    國    98    年    8     月    31    日
                                書記官  李承悌
附錄本判決論罪科刑法條全文：
毒品危害防制條例第10條
施用第一級毒品者，處6 月以上5 年以下有期徒刑。
施用第二級毒品者，處3年以下有期徒刑。
附表：
┌──┬───────────────────────┬──┐
│編號│扣案物品                                      │數量│
├──┼───────────────────────┼──┤
│ 1  │注射針筒（用以施用海洛因）                    │2 支│
├──┼───────────────────────┼──┤
│ 2  │夾鏈袋（用以放置施用之海洛因）                │5 個│
├──┼───────────────────────┼──┤
│ 3  │塑膠鏟管（用以將施用之海洛因置入注射針筒內）  │1 支│
├──┼───────────────────────┼──┤
│ 4  │第二級毒品甲基安非他命（驗後淨重0.099公克）   │1 包│
├──┼───────────────────────┼──┤
│ 5  │第一級毒品海洛因（驗後淨重0.064 公克）        │1 包│
└──┴───────────────────────┴──┘


司法院資訊處製作；財團法人民間司法改革基金會備份。
